【裁判字號】    98,審訴,504
【裁判日期】    980429
【裁判案由】    毒品危害防制條例
【裁判全文】
臺灣高雄地方法院刑事判決             98年度審訴字第504號
公  訴  人  臺灣高雄地方法院檢察署檢察官
被      告  甲○○
                    另案在臺灣高雄第二監獄執行中
上列被告因毒品危害防制條例案件，經檢察官提起公訴（98年度
毒偵緝字第22號），本院判決如下：
    主  文
本件免訴。
    理  由
一、公訴意旨略以：被告甲○○於民國97年7 月10日下午5 時15
    分許為警採尿時回溯24小時內某時點，基於施用第一級毒品
    海洛因、第二級毒品甲基安非他命之犯意，在其位於高雄縣
    大樹鄉○○路31巷21號之住處，先後施用第一級毒品海洛因
    及第二級毒品甲基安非他命各1 次，因認被告涉犯毒品危害
    防制條例第10條第1 項之施用第一級毒品罪嫌及同條第2 項
    之施用第二級毒品罪嫌。
二、按案件曾經判決確定者，應諭知免訴之判決，並得不經言詞
    辯論為之，刑事訴訟法第302 條第1 款、第307 條分別定有
    明文。
三、經查，被告基於施用第一、二級毒品之犯意，於97年7 月10
    日下午1 時許，在其上開住處內，同時施用第一級毒品海洛
    因及第二級毒品甲基安非他命，嗣為警於97年7 月10日下午
    1 時30分許，在其前開住處查獲，並扣得注射針筒2 支、塑
    膠鏟管2 支，經移送臺灣高雄地方法院檢察署檢察官分以97
    年度毒偵字第5984號偵查，於97年8 月8 日偵查終結，向本
    院提起公訴，經本院審理後，以97年度審訴字第3845號判決
    ，判處有期徒刑11月，並於98年2 月2 日確定等情，有該案
    之宣示判決筆錄及臺灣高等法院被告前案紀錄表在卷可憑。
    而經調取本院97年度審訴字第3845號乙案卷證核閱結果，被
    告於該案件中，係經警持強制採驗尿液許可書，於97年7 月
    10日下午1 時30分許，至其住處要求其接受採尿檢驗，並於
    同日下午2 時35分許至下午3 時15分間，在高雄縣政府警察
    局仁武分局製作警詢筆錄，嗣又於同日夜間10時55分許，經
    警以現行犯身分，移送臺灣高雄地方法院檢察署接受檢察官
    偵訊，有其警詢筆錄、偵訊筆錄附卷可佐；又被告於本件遭
    起訴之案件中，則係以毒品列管人口身分，於97年7 月10日
    下午5 時15分許，在高雄縣政府警察局仁武分局接受採尿檢
    驗，有列管毒品人口尿液檢體採集送驗紀錄表在卷足按。是
    被告前開於97年7 月10日所接受之2 次採尿檢驗期間，均係
    人身自由遭拘束之狀態，衡情不可能於此期間再有施用毒品
    情形，而此由被告上開2 次採尿檢驗，所測得尿液中含嗎啡
    、甲基安非他命濃度數值相差無幾乙情，亦足為佐，從而，
    被告此2 次尿液檢驗報告所得之嗎啡及甲基安非他命陽性反
    應，當係同次施用海洛因、甲基安非他命之結果。雖被告於
    本案中，被訴施用毒品之時間，因承辦檢察官採嗎啡、甲基
    安非他命（即施用第一級毒品海洛因、第二級毒品甲基安非
    他命後會產生之代謝物）於人體代謝完畢所需時間約24小時
    之科學數據，回推認定被告係「97年7 月10日下午5 時15
    分許為警採尿時回溯24小時內某時點」施用上開毒品，而本
    院97年度審訴字第3845號乙案中，則因採信被告於該案警詢
    中之陳述內容，故謂係「97年7 月10日下午1 時許」施用上
    開毒品，2 者對被告施用前開毒品之時間上描述有所不同，
    然仍係就同一施用第一級毒品海洛因、第二級毒品甲基安非
    他命之犯罪事實而為起訴、判決。至被告於本院97年度審訴
    字第3845號乙案審理中，雖供述其係於前開時、地，同時施
    用第一級毒品海洛因、第二級毒品甲基安非他命，與其於本
    案偵查中，接受檢察官偵訊時，陳稱係先後施用第一級毒品
    海洛因、第二級毒品甲基安非他命，2 者所述有所不同，惟
    本院審酌被告於接受前開偵訊之時間為98年1 月8 日，而在
    本院97年度審訴字第3845號乙案審理中為前開供述之時間為
    97年12月4 日（此有各該筆錄在卷可按），距離其前開接受
    採尿檢驗之時間，分別約有6 個月、5 個月之差距，則其記
    憶是否清楚、能否為清楚無誤之陳述，實有所疑，尚難以其
    此一陳述上之不相符合，而謂其上開接受採尿檢驗所發現之
    嗎啡及甲基安非他命陽性反應，係來自2 次施用第一級毒品
    海洛因、第二級毒品甲基安非他命之結果。綜上，本案之犯
    罪事實，應認曾經判決確定，揆諸前揭說明，爰不經言詞辯
    論，逕為諭知免訴之判決。
三、至被告被訴於97年9 月2 日，在其住處內，涉嫌施用第一級
    毒品海洛因、第二級毒品甲基安非他命各1 次；於97年9 月
    30日，在其住處內，涉嫌施用第一級毒品海洛因1 次；於97
    年11月26日下午1 時許為警採尿時回溯24小時內之某時點，
    在其住處內，涉嫌施用第一級毒品海洛因、第二級毒品甲基
    安非他命各1 次等犯行，均由本院另行審結，附此敘明。
據上論斷，應依刑事訴訟法第302 條第1 款、第307 條，判決如
主文。
中    華    民    國    98    年    4     月    29    日
                  刑事第十庭    審判長法  官  李淑惠
                                      法  官  陳明呈
                                      法  官  陳君杰
以上正本證明與原本無異。
如不服本判決應於收受判決後10日內向本院提出上訴書狀，並應
敘述具體理由。其未敘述上訴理由者，應於上訴期間屆滿後20日
內向本院補提理由書(均須按他造當事人之人數附繕本)「切勿逕
送上級法院」。
中    華    民    國    98    年    4     月    29    日
                                      書記官  李承悌


司法院資訊處製作；財團法人民間司法改革基金會備份。
